【裁判字號】    98,毒抗,26
【裁判日期】    980119
【裁判案由】    毒品危害防制條例
【裁判全文】
臺灣高等法院刑事裁定                  98年度毒抗字第26號
  抗  告  人
  即  被  告  甲○○
                  （現於台灣台北看守所附設勒戒所執行中）
上列抗告人因違反毒品危害防制條例案件，不服臺灣板橋地方法
院97年度毒聲字第2530號，民國97年12月11日所為送強制戒治裁
定（聲請案號：97年度毒聲字第2530號），提起抗告，本院裁定
如下：
    主  文
抗告駁回。
    理  由
一、本件抗告意旨略以：抗告人前雖因施用毒品案件經臺灣板橋
    地方法院裁定送觀察勒戒，嗣經心理醫師詢問三個問題，即
    認應受戒治處分。惟抗告人在觀察勒戒期間並無犯規，且又
    是傳喚到案，何來有繼續施用毒品之傾向。而抗告人實有悔
    過之心，懇請給予一次重新悔過之機會，絕不再犯錯吸毒，
    為此依法提起抗告，請求撤銷原裁定云云。
二、按犯毒品危害防制條例第10條之罪，應先將被告送勒戒處所
    觀察、勒戒，經觀察、勒戒後，認受觀察、勒戒人有繼續施
    用毒品傾向者，檢察官應聲請法院裁定令入戒治處所強制戒
    治，其期間為 6個月以上，至無繼續強制戒治之必要為止；
    但最長不得逾1年，同條例第20條第2項定有明文。查被告甲
    ○○於民國（下同）97年7月26日晚上10時45分許經警採尿
    回溯前96小時內之某時，在臺北縣某不詳處所施用毒品甲基
    安非他命，嗣經警於97年7月26日晚上9時20分許，在臺北縣
    觀音鄉○○路與民權路口臨檢盤查時查獲，而經警採集其尿
    液送請台灣檢驗科技股份有限公司鑑驗結果，發現呈安非他
    命類陽性反應，有該公司出具之濫用藥物尿液檢驗報告乙份
    在卷可參，並據被告供承不諱在卷，足認被告確有於上開時
    地施用第二級毒品安非他命之事實，原審因而依臺灣桃園地
    方法院檢察署檢察官之聲請，以96年度毒聲字第1060號裁定
    送觀察、勒戒，而被告於96 年10月29日入勒戒處所執行觀
    察、勒戒後，經送醫師研判後認有繼續施用毒品之傾向，此
    有台灣桃園看守所附設勒戒處所96年12月5日出具之有無繼
    續施用毒品傾向證明書暨評估標準紀錄表各乙份附卷可稽，
    原審因而依台灣桃園地方法院檢察署檢察官之聲請，依上揭
    法條規定，裁定令被告入戒治處所施以強制戒治，其期間為
    六個月以上，至無繼續強制戒治之必要為止，但最長不得逾
    一年，經核並無不合，茲被告於受觀察勒戒後，既經該勒戒
    所依被告之人格特質、臨床徵候及環境相關因素而評定認其
    有繼續施用毒品之傾向，依上揭法條規定，即應裁定送被告
    至戒治所處施以強制戒治，以達戒除施用毒品之惡習，被告
    徒憑己意認已無施用毒品之惡習，而無施以強制戒治之必要
    ，並指摘原裁定不當，尚難認有理由，應予駁回。
據上論斷，應依刑事訴訟法第412條，裁定如主文。
中    華    民    國    98    年    1     月    19    日
                  刑事第十五庭  審判長法  官  吳昭瑩
                                      法  官  李釱任
                                      法  官  張傳栗
以上正本證明與原本無異。
不得再抗告。
                                      書記官  李佩真
中    華    民    國    98    年    1     月    19    日


司法院資訊處製作；財團法人民間司法改革基金會備份。
